臺灣高等法院高雄分院刑事判決　　　　 94年度上易字第397號
上　訴　人　臺灣高雄地方法院檢察署檢察官
上　訴　人
即　被　告　乙○○
上列上訴人因被告恐嚇等案件，不服臺灣高雄地方法院93年度易
字第1807號中華民國94年3 月31日第一審判決（起訴案號：臺灣
高雄地方法院檢察署92年度偵字第24524 號），提起上訴，本院
判決如下：
    主  文
原判決撤銷。
乙○○共同連續以加害生命之事，恐嚇他人致生危害於安全，處
有期徒刑壹年。
    事  實
一、乙○○為設在高雄市○○區○○路203 巷32號「速成應收帳
    款管理有限公司」登記名義負責人（賴松皮為實際負責人）
    ，從事逾期應收帳款管理服務業，於民國92年6 月23日受蕭
    煌明之託，持蕭煌明交付之本票向甲○○催討債務，惟遭甲
    ○○以該票據係偽造為由，拒絕清償。詎乙○○為使甲○○
    償還債務，竟基於恐嚇危害安全之概括犯意，以加害甲○○
    及其家人生命之舉動，連續於：
  (一)92年7 月11日下午3 時至4 時許、同年月12日下午3 時至4
    時許，夥同具犯意聯絡之年籍姓名均不詳之成年男子3 、4
    人，朝甲○○位在高雄縣大樹鄉○○街66號住處，拋撒民俗
    上代表死亡、晦氣之冥紙，而以此加害生命之事恐嚇甲○○
    及其妻閻秀華，致在場之閻秀華心生畏懼，後經閻秀華將此
    情轉告甲○○，甲○○亦心生畏懼，致生危害於安全。
  (二)92年7 月22日下午3 時20分許，夥同上開3 、4 名成年男子
    ，朝甲○○所經營位在高雄縣大樹鄉○○路173 號之「宏翔
    商行」拋撒冥紙，並丟擲雞蛋、石頭，而以此加害生命之事
    恐嚇甲○○、閻秀華，經上開「宏翔商行」看店小姐張淑卿
    轉告甲○○、閻秀華後，致甲○○、閻秀華心生畏懼，致生
    危害於安全（扔擲雞蛋致甲○○所有之尿布、糖果及衛生棉
    等物品損壞部分，業經甲○○撤回告訴）。
  (三)92年7 月23日下午5 時許，駕駛號車牌號碼ZM-2316 號自用
    小客車，搭載具有犯意聯絡之賴松皮及年籍姓名不詳綽號「
    阿明」之微胖成年男子，前往上開「宏翔商行」，共同朝「
    宏翔商行」拋撒冥紙，並丟擲雞蛋及酒瓶，而以此加害生命
    之事，恐嚇甲○○、閻秀華，致在場之閻秀華心生畏懼，後
    經閻秀華將此情轉告甲○○，甲○○亦心生畏懼，致生危害
    於安全。
  (四)92年8 月7 日下午4 時45分許，由具有犯意聯絡之「阿明」
    一人，朝上開「宏翔商行」丟擲雞蛋，而以此加害生命之事
    ，恐嚇甲○○、閻秀華，致在場之閻秀華因已有上開因債務
    糾紛遭灑冥紙、丟擲雞蛋之前例，乃心生畏懼，後經閻秀華
    將此情轉告甲○○，甲○○亦心生畏懼，致生危害於安全。
  (五)92年8 月11日下午3 時許，夥同具有犯意聯絡之「阿明」及
    年籍姓名不詳之成年男子1 名，由「阿明」朝甲○○上開瓦
    厝街66號住處丟擲雞蛋，而以此加害生命之事恐嚇甲○○、
    閻秀華，致在場之閻秀華基於同上之理由，乃心生畏懼，後
    經閻秀華將此情轉告甲○○，甲○○亦心生畏懼，致生危害
    於安全。
  (六)92年8 月14日下午4 時許，夥同「阿明」，朝甲○○上開瓦
    厝街66號住處拋撒冥紙、丟擲雞蛋，而以此加害生命之事恐
    嚇甲○○、閻秀華，甲○○、閻秀華返家後見此情，基於同
    上之理由，乃心生畏懼，致生危害於安全。
  (七)92年8 月21日下午5 時許，夥同「阿明」，朝甲○○上開瓦
    厝街66號住處丟擲雞蛋，而以此加害生命之事恐嚇甲○○、
    閻秀華，甲○○、閻秀華返家後見此情，基於同上理由，乃
    心生畏懼，致生危害於安全。
  (八)92年8 月24日淩晨，由該具有犯意聯絡之「阿明」先朝上開
    「宏翔商行」鐵捲門及放置在店外之冰箱，潑灑暗諭血光之
    災、警告之大量紅漆後，再至甲○○上開瓦厝街66號住處，
    朝該住處2 樓牆壁潑灑大量紅漆，而以此加害生命之事恐嚇
    甲○○、閻秀華，致甲○○、閻秀華心生畏懼，致生危害於
    安全（潑灑紅色油漆致甲○○所有之洗衣機、冷氣機表面上
    油漆損壞部分，業經甲○○撤回告訴）。
  (九)92年8 月31日下午7 時40分許，由該具有犯意聯絡之「阿明
    」朝甲○○上開瓦厝街66號住處2 樓牆壁、車庫及車庫遮雨
    棚，潑灑大量紅漆，並丟擲雞蛋，而以此加害生命之事恐嚇
    甲○○、閻秀華，甲○○、閻秀華返家後見此情，基於同上
    理由，乃心生畏懼，致生危害於安全（潑灑紅色油漆致甲○
    ○所有之住處2 樓牆壁、車庫及車庫遮雨棚上油漆損壞部分
    ，業經甲○○撤回告訴）。
二、案經甲○○訴由臺灣高雄地方法院檢察署檢察官偵查起訴。
    理  由
一、程序方面─
  (一)上訴人即被告乙○○（以下簡稱被告）爭執告訴人甲○○於
    偵訊中陳述之證據能力。惟甲○○於92年12月18日偵訊中係
    依法具結陳述；且被告亦未提出甲○○該具結之陳述，有何
    顯不可信之情況；又甲○○於與被告和解後，仍於本院證稱
    被告有恐嚇、毀損行為，與其於偵訊中具結之陳述無以異。
    是依刑事訴訟法第159 條之1 第2 項規定，甲○○於偵查中
    向檢察官所為具結之陳述，得作為證據。
  (二)被告及檢察官迄本院言詞辯論終結前，就證人閻秀華於92年
    11月18日、93年1 月16日在偵訊中具結之陳述，是否具證據
    能力均未爭執，亦未聲明異議；且證人閻秀華於偵查中具結
    之陳述，並無何顯不可信之情況，依刑事訴訟法第159 條之
    1 第2 項規定，閻秀華於偵查中向檢察官所為具結之陳述，
    得作為證據。
  (三)甲○○於檢察事務官、司法警察調查中所為之陳述（即92年
    9 月5 日、10月29日、11月18日），閻秀華於檢察事務官調
    查中所為之陳述（即92年11月18日），因其2 人分別於94年
    8 月5 日在本院、93年7 月6 日在原審具結作證；且甲○○
    於檢察事務官、司法警察調查中所為之陳述，並無特別可信
    之情形，閻秀華於原審之證述與於檢察事務官調查中所為之
    陳述內容大致相同；是證人甲○○、閻秀華於檢察事務官、
    司法警察調查中所為之陳述，自不具證據能力。另甲○○於
    檢察事務官調查時，均陳稱：「在丟雞蛋時伊未在場」、「
    都是伊太太閻秀華在場」等語（見92他4403號卷第30、39頁
    ）；因此僅屬甲○○就其於案發當時是否在場之陳述，與被
    告實際所為之行為無涉，此陳述對被告並無不利之情形，復
    為認定本件犯罪事實所需，本院認甲○○此部分陳述得為證
    據，並此敘明。
二、認定犯罪事實所憑證據及理由─
  (一)訊據被告固坦承為「速成應收帳款管理有限公司」名義負責
    人，並受蕭煌明之託，至甲○○上開瓦厝街66號住處、九大
    路173 號「宏翔商行」催討債務之事實（見92他4403第30頁
    ，92偵24524 號卷第15頁背面），復有本票多紙、蕭煌明出
    具之92年6 月23日委託書1 紙、在卷可憑（見92偵24524 號
    卷第23、24頁，92他4403號卷第13頁）；惟矢口否認有恐嚇
    犯行，於原審及本院辯稱：「伊沒有灑冥紙、丟雞蛋，也沒
    有噴紅漆。伊受蕭煌明委託，曾去過甲○○住處協調。第一
    次甲○○不在家，伊留下名片，甲○○有與伊聯絡，隔二至
    三天，甲○○約委託人去他商店協調，並說要問律師後再與
    伊聯絡；第三次伊去甲○○商店，甲○○有報案，警察登記
    資料後伊等就回去，之後就沒有再去。伊與賴松皮有去過一
    次，伊並沒有恐嚇甲○○」云云。
  (二)經查：
  1.上開犯罪事實，其中：
  92年7 月11日下午3 時至4 時許、同年月12日下午3 時至4
    時許犯罪事實部分，業經證人閻秀華於原審證稱：「92年7
    月11日下午3 、4 點，乙○○與3 、4 名成年男子去伊住家
    ，因伊不認識梁瑛璋，所以不讓他進去，乙○○就在門口丟
    冥紙；7 月12日下午3 、4 點，乙○○也是與之前3 、4 名
    成年男子去伊住家，梁瑛璋灑冥紙，伊就用水噴他，他就丟
    擲石頭」等語在卷（見原審簡字卷第27頁），並有現場相片
    5 幀在卷可憑（見外放2 本相簿）。
  92年7 月22日下午3 時20分許犯罪事實部分，業經證人閻秀
    華於原審證稱：「7 月22日下午3 點20幾分，乙○○也是與
    之前3 、4 名成年男子，去伊『宏翔商行』拋撒冥紙、丟雞
    蛋，伊當時去補貨不在店裡，有一個小姐看店」等語在卷（
    見原審簡字卷第27頁），並有現場相片8 幀及錄影帶翻拍相
    片3 幀在卷可憑（見外放2 本相簿）。
  92年7 月23日下午5 時許犯罪事實部分，業經證人閻秀華於
    原審證稱：「7 月23日下午5 點以後，伊在店裡看到乙○○
    駕駛ZM-2316 號車子，停在伊店門口，當時乙○○和一位賴
    先生、微胖的男子下車，伊就拿照相機照乙○○，並叫送貨
    的小弟照其他人，乙○○就往店裡撒冥紙、丟雞蛋及酒瓶」
    等語在卷（見原審簡字卷第27、28頁），並有拍攝得被告畫
    面相片2 幀在卷可憑（見外放小本相簿）；且被告於偵訊亦
    供稱：「伊確實有去丟過一次雞蛋，是和賴松皮去現場」、
    「胖胖的男子是『阿明』」、「92年7 月23日丟雞蛋是伊本
    人，因為甲○○欠錢不還，伊丟雞蛋的目的是要他還錢」等
    語在卷（見92他4403號卷第41頁，92偵24524 號卷第16頁）
    。
  92年8 月7 日下午4 時45分許犯罪事實部分，業經證人閻秀
    華於原審證稱：「8 月7 日下午4 點45分，是上次那位微胖
    的男子，往伊店裡丟臭雞蛋，丟完就走，伊追出去記下車牌
    是1386-FB 」等語在卷（見原審簡字卷第28 頁）， 並有錄
    影帶翻拍相片2 幀在卷可憑（見外放小本相簿）；復有受理
    民眾報案記錄表在卷可稽（見92他4403號卷第18頁）。
  92年8 月11日下午3 時許犯罪事實部分，業經證人閻秀華於
    原審證稱：「8 月11日下午3 點，乙○○、微胖的男子及另
    一名成年男子，去伊店裡，他們車停在社區門口，微胖男子
    往往店裡丟雞蛋，伊有追出去拍他們的車子，社區監視器也
    有錄到一名男子下車去後車廂拿東西給微胖男子，乙○○也
    從駕駛座下車幫忙」等語在卷（見原審簡字卷第28 頁），
    並有現場相片6 幀（拍攝得「阿明」畫面、1386-FB 車輛等
    ）、錄影帶翻拍相片4 幀在卷可憑（見外放2 本相簿）；復
    有受理民眾報案記錄表1 紙在卷可稽（見92他4403號卷第19
    頁）。
  92年8 月14日下午4 時許犯罪事實部分，業經證人閻秀華於
    原審證稱：「8 月14日下午4 點左右，乙○○與上次那位微
    胖的男子，駕駛之前那部車至伊住家廣場，往伊家丟雞蛋，
    他們丟完就走」等語在卷（見原審簡字卷第28 頁）， 並有
    錄影帶翻拍相片2 幀（拍攝得「阿明」及小客車畫面）在卷
    可憑（見外放小本相簿）；復有受理民眾報案記錄表1 紙在
    卷可稽（見92他4403號卷第20頁），而依該報案記錄表所載
    ：「經前往現場大門深鎖，外面有冥紙，及大門有雞蛋，該
    住戶沒有人在」等情；應認「阿明」為本件行為時，甲○○
    、閻秀華均未在場，且「阿明」除丟雞蛋外，另有灑冥紙之
    行為，證人閻秀華就此部分之證述，應屬部分錯誤、部分遺
    漏。。
  92年8 月21日下午5 時許犯罪事實部分，業經證人閻秀華於
    原審證稱：「8 月21日下午5 點，乙○○與上次那位微胖的
    男子，到伊家丟雞蛋」等語在卷（見原審簡字卷第28頁），
    並有錄影帶翻拍相片1 幀（拍攝得小客車畫面）在卷可憑（
    見外放小本相簿）；復有受理民眾報案記錄表1 紙在卷可稽
    （見92他4403號卷第21頁），而依該報案記錄表所載：「經
    到現場，未發現報案人在現場，鐵捲門有被投擲雞蛋情形，
    按門鈴只有小孩在家，沒有大人在家」等情；應認被告與「
    阿明」為本件行為時，甲○○、閻秀華均未在場。
  92年8 月24日淩晨犯罪事實部分，業經證人閻秀華於原審證
    稱：「8 月24日淩晨，是乙○○與微胖男子，先去伊商店潑
    紅漆，再去伊住家，朝2 樓潑紅漆」等語在卷（見原審簡字
    卷第28 頁）， 並有現場相片9 幀、錄影帶翻拍相片3 幀在
    卷可憑（見外放2 本相簿）；復有受理民眾報案記錄表1 紙
    在卷可稽（見92他4403號卷第22頁）。
  92年8 月31日下午7 時40分許犯罪事實部分，業經證人閻秀
    華於原審證稱：「8 月31日大概淩晨，微胖男子往伊住家2
    樓及車庫、遮雨棚潑紅漆」等語在卷（見原審簡字卷第28頁
    ），並有現場相片5 幀（有紅漆及破碎雞蛋畫面）在卷可憑
    （見外放2 本相簿）；復有受理民眾報案記錄表1 紙在卷可
    稽（見92他4403號卷第23頁），而依該報案記錄表所載：「
    案發時間：92年8 月31日19時40分。上述地點發現有被人潑
    油漆及丟雞蛋」等情；應認此部分發生時間為92年8 月31日
    下午7 時40分許，「阿明」除潑灑紅漆之外，另有丟雞蛋之
    行為，證人閻秀華就此部分之證述，應屬部分錯誤、部分遺
    漏。
  2.被告就賴松皮、「阿明」與「速成應收帳款管理有限公司」
    之關係，及是否參與本件債務索討一節，於偵查、原審分別
    供稱：「伊是速成應收帳款公司名義負責人，實際上是賴松
    皮。『阿明』是公司臨時員工，伊曾載『阿明』去過甲○○
    那裡一次，有時是『阿明』自己去，伊去甲○○那裡，有時
    2 人，有時3 人」、「賴松皮在公司負責催收業務」、「實
    際負責人是賴松皮，1386-FB 是公司的車，由賴松皮交給伊
    駕駛」等語在卷（見92偵24524 號卷第15頁反面，原審簡字
    卷第41頁，原審易字卷第55、56、66頁）；核與上開現場相
    片、錄影帶翻拍相片中，92年7 月23被告在「宏翔商行」前
    手握雞蛋，身旁則係有一頭戴藍帽、身著白衣、身材微胖之
    男子（即綽號「阿明」之人），92年8 月7 日、11日，該綽
    號「阿明」男子曾分別至甲○○上開商行及住處丟擲雞蛋，
    並搭乘車牌為1386- FB號自用小客車離去等情相符；又車牌
    號碼ZM-2316 號自用小客車登記所有人為賴俊雄，有車號查
    詢汽車車籍1 紙附卷可憑（見92他4403號卷第45頁），而證
    人賴松皮亦於原審證稱：「賴俊雄是伊兒子」等語屬實（見
    原審簡字卷第42頁）；再者，「速成應收帳款管理有限公司
    」登記名義負責人為被告，公司經營項目為逾期應收帳款管
    理服務業，有營利事業登記證1 紙在卷可按（見92他4403號
    卷第15頁）。顯見證人閻秀華上開證述符於事實而可信，而
    賴松皮、「阿明」則分別為「速成應收帳款管理有限公司」
    之實際負責人、職員，並曾就本件蕭煌明委託處理之債務，
    出面向甲○○、閻秀華為催討行為，其2 人自與被告有犯意
    聯絡及行為之分擔。
  3.「冥紙」在臺灣民俗上代表死亡、晦氣；且物體表面非規則
    狀之大面積「紅漆」，除破壞美觀外，亦因顏色與人體血液
    相近，而可暗諭為血光之災，具警告之意謂；又在前已有遭
    拋撒冥紙之舉動後，就同一事由再遭丟擲雞蛋、酒瓶、石頭
    ，被丟擲人將產生如同遭拋撒冥紙之心理壓力，所生效果自
    與拋撒冥無異。顯見被告上開所為拋撒冥紙，丟擲雞蛋、酒
    瓶、石頭，及潑灑紅漆之行為，均為造成甲○○、閻秀華心
    理壓力，具警告之意謂，使甲○○、閻秀華惴惴不安於將來
    可能發生何種不利益之事，因而心生畏懼，同意清償上開債
    務。
  4.被告就其向甲○○催討債務之次數，於偵查、原審分別供稱
    ：「三次」、「二、三次」、「賴松皮有與伊去過一次，但
    伊忘記是第幾次」等語（92偵24524 號卷第15頁，92他4403
    號卷第30頁，原審簡字卷第41頁），前後所供互有不合；惟
    依閻秀華上開證述，被告並非每次均有前往，且前往索討本
    件債務之人，其目的既均相同，被告復係實際受託索討本件
    債務之人，並確有親自參與丟擲雞蛋之行為，則被告自應就
    賴松皮、「阿明」及其他年籍姓名不詳之4 、5 名成年人（
    其中有一次為3 、4 名，一次為1 名）之行為，一同負責。
  (三)綜上所述，被告上開辯解均為事後圖卸刑責之詞，不足採信
    ，本件事證已明，被告犯行洵堪認定。
三、論罪及撤銷改判之理由─
  (一)核被告所為，係犯刑法第305 條之恐嚇危害安全罪。被告與
    賴松皮、「阿明」、年籍姓名不詳之4 、5 名成年男子間，
    有犯意聯絡及行為分擔，為共同正犯。被告以一個恐嚇行為
    ，同時恐嚇甲○○、閻秀華2 人，為想像競合犯，依刑法第
    55條規定從一重之恐嚇危害安全罪處斷。又被告多次恐嚇危
    害安全犯行，時間緊接，觸犯構成要件相同之罪名，顯係基
    於概括犯意反覆而為，依連續犯規定，以一罪論，並加重其
    刑。
  (二)原判決認被告有恐嚇行為，予以論罪科刑，固非無見。惟：
    被告於92年8 月7 日、11日、14日、21日與「阿明」至上
    開「宏翔商行」丟擲雞蛋之行為，亦屬恐嚇行為，業如前述
    ，原判決誤認僅屬粗鄙之強暴舉動，輕篾他人人格，而具有
    侮辱之意，與刑法第305 條所稱之「恐嚇」行為不符。被
    告並未於92年9 月間某日，致電向甲○○恫稱：「若再不還
    錢，店就不用開了」等語之恐嚇行為（詳如後述），原判決
    認被告有此部分恐嚇犯行，均有未洽。被告否認犯罪，提起
    上訴，為無理由；檢察官以原判決就被告丟擲雞蛋部分，涉
    有恐嚇犯行，及另認被告於93年2 月9 日下午4 時30分許，
    有恐嚇劉玉英及毀損之犯行為，其中恐嚇劉玉英及毀損部分
    ，與本件無裁判上一罪關係（詳如後述），此部分上訴為無
    理由，另丟擲雞蛋部分，上訴為有理由，自應由本院將原判
    決撤銷改判。
四、科刑之理由─
    爰審酌被告為成年人，以其智識、能力，當知現代法治社會
    ，任何糾紛均應循理性、和平方式，謀求解決，竟以上開拋
    撒冥紙、潑灑紅漆及丟擲雞蛋、酒瓶、石頭等不理性方式，
    為他人追討債務，造成甲○○、閻秀華心理上之恐懼，且犯
    後飾詞狡辯，毫無反省悔改之意，自應科以相當之刑事制裁
    ，方足以遏阻此種不理性解決糾紛之社會風氣，惟被告業與
    甲○○達成民事和解，甲○○並表示對被告撤回告訴，有和
    解書、93年11月24日之刑事聲請狀各1 份在卷可稽（見本院
    卷第31頁，原審簡字卷第98至100 頁），及其行為態樣等一
    切情狀，仍量處如原判決所處之有期徒刑1 年。
五、對其他公訴事實之判斷─
  (一)公訴意旨另以：被告受蕭煌明之委託處理其與告訴人甲○○
    之債務關係，不思以合法手段解決，竟基於毀損之概括犯意
    ，先後於92年7 月22日、8 月24日、8 月31日，多次夥同不
    詳姓名之成年男子多人，至高雄縣大樹鄉○○村○○路173
    號甲○○經營之「宏翔商行」，分別以腐敗之雞蛋、酒瓶等
    物，擲入該商行置於架上或地上準備販售之尿布、糖果、衛
    生棉等商品，或以紅色油漆潑灑鐵門、遮陽板、貨車、洗衣
    機及冷氣機上，致告訴人甲○○所有上開物品無法販售或毀
    損，因認被告另涉此部分毀損罪嫌。
  (二)查被告所涉上開毀損犯行，業經告訴人甲○○於93年11月24
    日具狀撤回告訴，有上開刑事聲請狀在卷可按。因公訴意旨
    認此部分毀損犯行與本件論罪科刑部分，具有牽連犯之裁判
    上一罪關係，爰不另為不受理之判決。
六、原判決另認被告於92年9 月間某日，致電向告訴人甲○○恫
    稱：「若再不還錢，店就不用開了」等語，以此加害財產之
    事恐嚇告訴人甲○○，因認被告另犯此部分恐嚇罪。惟被告
    否認有此部分犯行，且證人即告訴人甲○○於本院證稱：「
    因為是講電話，所以伊不能指認是誰，聲音是誰不敢百分之
    百確定」等語（見本院卷第40頁）；復無相關電話錄音可供
    佐證，自難認被告有此部分恐嚇犯行。又此部分未經公訴人
    提起公訴，亦附此說明。
七、併案上訴部分（即併案由原審審理之臺灣高雄地方法院檢察
    署93年度偵字第14537 號案）─
  (一)併案意旨略以：被告受李枝旺委託處理其與告訴人劉玉英之
    債務關係，不思以合法手段解決，竟夥同某年籍姓名不詳之
    成年男子，共同基於毀損、恐嚇之犯意聯絡，於93年2 月9
    日下午4 時30分許，至劉玉英承租居住之高雄縣鳳山市○○
    街95號住處前，由該名成年男子，以噴漆在劉玉英上開住大
    門前噴寫「劉玉英欠錢還錢」等字，並向劉玉英稱：「將錢
    拿出來還，否則要綁架妳女兒的小孩」等語，因認被告另涉
    有此部分毀損及恐嚇犯嫌。
  (二)經查，被告否認有此部分毀損及恐嚇犯行（見本院卷第42頁
    ）；且併案事實，與本件論罪科刑部分，間隔已近6 個月，
    時間上並非緊接；復與本件論罪科刑部分非屬同一債務原因
    ；是尚難認被告係基於索討同一債務之概括犯意而為，自無
    裁判上一罪關係，應另由檢察官依法處理。
  (三)該案卷證並未併送本院，本院自無退還卷證之問題，併此敘
    明。
八、適用之法律─
  (一)刑事訴訟法第369 條第1 項前段、第364 條、第299 條第1
    項前段。
  (二)刑法第28條、第56條、第305 條、第55條。
  (三)罰金罰鍰提高標準條例第1 條前段。
本案經檢察官沈紹嘉到庭執行職務。
中　　華　　民　　國　　94　　年　　8 　　月　　19　　日
                  刑事第七庭    審判長法  官  莊飛宗
                                      法  官  黃憲文
                                      法  官  曾逸誠
以上正本證明與原本無異。
不得上訴。
中　　華　　民　　國　　94　　年　　8 　　月　　19　　日
　　　　　　　　　　　　　　　　　　　書記官  郭蘭蕙
附錄本案論罪科刑法條全文
刑法第305 條：
以加害生命、身體、自由、名譽、財產之事，恐嚇他人致生危於
安全者，處2 年以下有期徒刑、拘役或300 元以下罰金。
